【裁判字號】    89,易,1230
【裁判日期】    891227
【裁判案由】    竊盜
【裁判全文】
臺灣臺南地方法院刑事判決
    公  訴  人  臺灣台南地方法院檢察署檢察官
    被      告  乙○○
                丙○○
    共      同
    選任辯護人  蔡進欽
                楊清安律師
                蔡弘琳律師
右列被告因竊盜案件，經檢察官提起公訴（八十九年度偵字第一一五二號），本院判
決如左：
    主  文
乙○○、丙○○均無罪。
    理  由
一、公訴意旨略以：被告乙○○與丙○○（公訴人誤載為林榮耀）共同意圖為自己不
    法之所有，於民國八十九年一月十三日十二時三十分許，侵入台南市○○路○段
    九十九號告訴人丁○○所有因遭火災而半毀之鐵皮屋倉庫內行竊，將倉庫內告訴
    人所有尚堪使用之果汁機約十餘台撿成一堆後，未及取走即經告訴人發現報警當
    場查獲而不遂，因認被告二人涉有刑法第三百二十條第三項、第一項竊盜未遂罪
    嫌云云。
二、按犯罪事實應依證據認定之，無證據不得推定其犯罪事實；又不能證明被告犯罪
    者，即應諭知無罪之判決，刑事訴訟法第一百五十四條、第三百零一條第一項分
    別定有明文。
三、本件公訴人認被告二人涉有竊盜罪嫌，無非以上揭事實，業據告訴人指訴明確，
    及被告二人於警訊中坦承有動手翻東西等資為依據。
四、訊據被告二人堅決否認有右揭犯行，辯稱：渠等進入前開倉庫係為承包該倉庫之
    拆除工作，並未將未燒毀之果汁機撿成堆等語。經查，前開因火災而半毀之倉庫
    內，在八十九年一月十三日查獲被告二人前一晚，已遭他人偷竊，且倉庫內未燒
    毀之果汁機在該晚亦已遭他人分為數堆堆放之事實，業據告訴人丁○○陳述明確
    （參本院八十九年十月六日訊問筆錄），核與本院調閱之現場照片確有二堆以上
    未燒毀之果汁機分散在倉庫內之情形相符，是被告二人均辯稱渠等進入該倉庫時
    ，該倉庫內之果汁機已分為數堆，渠等並未將果汁機分為好壞云云，應堪採信，
    又被告乙○○雖於警訊時供稱曾拿起果汁機查看是否可用云云，惟被告二人既係
    從事各類機械五金零件之製造、加工、買賣（有被告所提之公司執照影本一紙為
    證），並打算承包該倉庫之拆除工作作廢五金買賣而進入，自不能以渠等翻動倉
    庫內燒毀或未燒毀之物品，查看即遽認定渠等有竊盜之不法意圖，況警員甲○○
    亦到庭證稱：被告二人只有說把果汁機拿起來看，並沒有說要把好的果汁機撿起
    來拿去賣，且被告表示是要去倉庫估價，拆廢鐵等語（參本院八十九年十一月十
    日訊問筆錄），是告訴人指稱被告二人在警局時曾坦承有將果汁機分成好壞，且
    要將未燒毀的果汁機拿去賣云云，實有不實，此外，復查無其他積極證據足資認
    定被告二人有竊盜犯行，則揆諸首開說明，不能證明被告二人犯罪，自應為無罪
    之諭知，以昭審慎。
據上論斷，應依刑事訴訟法第三百零一條第一項，判決如主文。
本件經檢察官吳岳輝到庭執行職務。
中      華      民      國    八十九    年      十二      月    廿七    日
                                    臺灣臺南地方法院刑事第三庭
                                        法  官  林  育  幟
右正本證明與原本無異。
如不服本判決，應於判決送達後十日內，向本院提出上訴狀（須附繕本）。
                                        書記官  汪  姿  秀
中      華      民      國    八十九    年      十二      月    廿八    日


司法院資訊處製作；財團法人民間司法改革基金會備份。
